【裁判字號】    97,訴,1243
【裁判日期】    970731
【裁判案由】    毒品危害防制條例
【裁判全文】
臺灣臺北地方法院刑事判決              97年度訴字第1243號
公  訴  人  臺灣臺北地方法院檢察署檢察官
被      告  甲○○
                      號
上列被告因違反毒品危害防制條例案件，經檢察官提起公訴（97
年度毒偵字第1871號），本院判決如下：
    主  文
甲○○施用第一級毒品，累犯，處有期徒刑壹年肆月。
    事  實
一、甲○○曾有違反麻醉藥品管理條例、妨害自由、恐嚇、違反
    槍砲彈藥刀械管制條例、搶奪等前科，並於民國90年及91年
    年間因偽造文書、搶奪案件，分別經本院及臺灣板橋地方法
    院以90年度簡字第4302號、91年度訴緝字第 165號判決處有
    期徒刑3月、9月確定，嗣由臺灣板橋地方法院以92年度聲字
    第1859號裁定定應執行為有期徒刑10月，於93年 1月26日縮
    短刑期執行完畢（為累犯）。又甲○○曾於90年間因施用毒
    品案件，經本院以90年度毒聲字第1263號裁定入勒戒處所觀
    察、勒戒，因有繼續施用毒品傾向，經本院以90年度毒聲字
    第2485號裁定令入戒治處所施以強制戒治，嗣以91年度毒聲
    字第802號號裁定停止強制戒治，於91年5月10日停止處分出
    監，執行指揮書執行完畢日期為91年11月10日，該次犯行由
    臺灣臺北地方法院檢察署檢察官以91年度戒毒偵字第 192號
    為不起訴處分確定。甲○○復於前開強制戒治處分執行完畢
    5 年內再因施用毒品案件，經本院以94年度訴字第1015號判
    決有期徒刑9月、4月，應執行有期徒刑 1年確定；95年間因
    搶奪案件經本院以95年度訴字第1079號判決有期徒刑1年6月
    確定；同年間另因施用毒品案件經本院以95年度訴字第1840
    號判決有期徒刑1年、7月，應執行有期徒刑1年5月確定，上
    開各罪復經本院以96年度聲減字第1447號裁定減刑後定執行
    刑為有期徒刑1年5月確定，於 97年1月11日縮短刑期假釋出
    監；其又因於假釋期間之 97年2月14日施用毒品犯行經檢察
    官起訴後由本院以 97年度訴字第585號案件審理中（嗣於97
    年6月12日判決有期徒刑10月）；另又分別於97年2月26日、
    27日及 97年4月20日分別再犯施用第一級毒品、第二級毒品
    犯行，經臺灣臺北地方法院檢察署檢察官以 97年毒偵字第1
    603號提起公訴（現由本院以 97年度訴字第1012號案件審理
    中）。
二、距甲○○仍不知悔改，仍於97年 3月25日某時許，在其住處
    以針筒注射之方式施用第一級毒品海洛因一次（起訴書贅載
    「97年3月6日10時許」，另誤載為「97年 3月26日上午10時
    30分許採尿前回溯24小時內，在不詳地點」），嗣因他案經
    臺北縣政府警察局新店分局持臺灣臺北地方法院檢察署檢察
    官簽發之拘票拘提到案而採尿送驗後呈嗎啡陽性反應，始悉
    上情。
三、案經臺北縣政府警察局新店分局報告臺灣臺北地方法院檢察
    署檢察官偵查起訴。
    理  由
一、訊據被告甲○○對於在上開時間、地點以前揭方式施用第一
    級毒品海洛因之事實坦承不諱（見本院準備程序筆錄第 2頁
    、審判筆錄第 2頁）；且其為警查獲時所採集之尿液經以氣
    相層析質譜儀法鑑定結果確呈鴉片類陽性反應，有臺北縣政
    府警察局新店分局毒品案犯罪嫌疑人姓名及代碼對照表、臺
    灣檢驗科技股份有限公司97年4月9日濫用藥物尿液檢驗報告
    （見偵查卷第6、8頁），可佐被告前開出於任意性之自白與
    事實相符，得採為認定事實之證據。
二、又被告曾於90年間因施用毒品案件，經本院以90年度毒聲字
    第1263號裁定入勒戒處所觀察、勒戒，因有繼續施用毒品傾
    向，經本院以90年度毒聲字第2485號裁定令入戒治處所施以
    強制戒治，嗣以91年度毒聲字第 802號號裁定停止強制戒治
    ，於91年 5月10日停止處分出監，執行指揮書執行完畢日期
    為91年11月10日，該次犯行由臺灣臺北地方法院檢察署檢察
    官以91年度戒毒偵字第 192號為不起訴處分確定。被告復於
    前開強制戒治處分執行完畢 5年內再因施用毒品案件，經本
    院以94年度訴字第1015號判決有期徒刑9月、4月，應執行有
    期徒刑 1年確定；95年間因搶奪案件經本院以95年度訴字第
    1079號判決有期徒刑1年6月確定；同年間另因施用毒品案件
    經本院以95年度訴字第1840號判決有期徒刑1年、7月，應執
    行有期徒刑1年5月確定，上開各罪復經本院以96年度聲減字
    第1447號裁定減刑後定執行刑為有期徒刑1年5月確定，於97
    年1月11日縮短刑期假釋出監；其又因於假釋期間之97年2月
    14日施用毒品犯行經檢察官起訴後由本院以97年度訴字第58
    5號案件審理中（嗣於97年6月12日判決有期徒刑10月）；另
    又分別於97年2月26日、27日及97年4月20日分別再犯施用第
    一級毒品、第二級毒品犯行，經臺灣臺北地方法院檢察署檢
    察官以97年毒偵字第1603號提起公訴（現由本院以97年度訴
    字第1012號案件審理中），有臺灣高等法院被告前案紀錄表
    在卷可稽，被告於上開強制戒治執行完畢釋放後 5年內多次
    再犯施用毒品犯行經判刑確定、執行後，又再犯本件施用毒
    品犯行。是本件事證明確，被告犯行已堪認定，應依法論科
    。
三、按海洛因係屬毒品危害防制條例第2條第2項第 1款所規定之
    第一級毒品，是核被告所為係犯同條例第10條第 1項之施用
    第一級毒品罪，其持有海洛因係供自己施用，應為高度之施
    用毒品犯行所吸收，不另論罪；又被告有如事實欄所載犯罪
    科刑，甫於93年 1月26日縮短刑期執行完畢，有上開前案紀
    錄表可稽， 5年以內故意再犯本件有期徒刑以上之罪，為累
    犯，依刑法第47條第 1項規定加重其刑。爰審酌被告前曾因
    施用毒品觸法、判決、執行，猶不知悛悔，於假釋期間又再
    犯本件，顯見上開判決並未使其心生警惕，其施用足以導致
    精神障礙、性格異常，甚至造成生命危險之毒品，戕害一己
    之身體健康，犯罪後已坦承犯行，及其犯罪之動機、目的、
    手段等一切情狀，量處如主文所示之刑。
據上論斷，應依刑事訴訟法第273條之1、第299條第1項前段，毒
品危害防制條例第10條第1項，刑法第11條前段、第47條第1項，
判決如主文。
本案經檢察官陳重言到庭執行職務
中    華    民    國    97    年    7     月    31    日
                  刑事第四庭    法  官   黎惠萍
上正本證明與原本無異。
如不服本判決，應於判決送達後10日內向本院提出上訴狀 (應抄
附繕本)。
                                書記官   張齡之
中    華    民    國    97    年    7     月    31    日
附錄本案論罪科刑法條全文
毒品危害防制條例第10條
施用第一級毒品者，處 6 月以上 5 年以下有期徒刑。
施用第二級毒品者，處 3 年以下有期徒刑。


司法院資訊處製作；財團法人民間司法改革基金會備份。
